【裁判字號】    90,易,3524
【裁判日期】    901113
【裁判案由】    竊盜等
【裁判全文】
臺灣高雄地方法院刑事判決                          九十年度易字第三五二四號
    公  訴  人  臺灣高雄地方法院檢察署檢察官
    被      告  乙○○
    被      告  丙○○
右列被告因竊盜等案件，經檢察官提起公訴（九十年度偵字第一０一００號），本院
判決如左：
    主  文
乙○○、丙○○被訴竊盜部分均無罪，被訴無故侵入他人建築物部分公訴不受理。
    理  由
甲、無罪部分：
一、公訴意旨略以：被告乙○○曾有妨害自由前科，與被告丙○○兩人基於意圖為自
    己不法所有之竊盜犯意，於民國九十年五月六日下午二時四十分許，共同無故從
    鐵絲網縫隙鑽入高雄縣大寮鄉○○○路一八○巷八五號鄭兆權所經營海通貨櫃工
    業股份有限公司（下稱海通公司）建築物內，在尋找建築物內值錢財物後，欲撿
    拾地上折彎之鋁門窗鋁條時，因不慎啟動建築物所裝設中興保全系統，為保全人
    員甲○○趕至現場當場逮捕而未遂，因認被告乙○○、丙○○二人共同涉犯刑法
    第三百二十條第三項、第一項之竊盜未遂罪嫌。
二、按犯罪事實應依證據認定之，無證據不得推定其犯罪事實。又不能證明被告犯罪
    者，應諭知無罪之判決，刑事訴訟法第一百五十四條、第三百零一條第一項前段
    分別定有明文。次按認定不利於被告之事實，須依積極證據，苟積極證據不足為
    不利於被告事實之認定時，即應為有利於被告之認定，最高法院三十年上字第八
    一六號判例參照。
三、公訴人認被告二人涉犯起訴書所載罪行，無非係以海通公司代理人丁○○之指述
    、證人即保全人員甲○○於警訊之證述及現場留有數條遭折彎之門窗鋁條為其主
    要論據。訊據被告乙○○堅決否認有起訴書所載犯行，辯稱：伊與丙○○在隔壁
    的釣蝦場喝酒，出來時因一時內急想找廁所，且海通公司好像有十幾年沒有營業
    了，窗戶、玻璃都是破的，所以一時好奇就走進去看看，伊等並沒有要偷東西等
    語；另被告丙○○於警訊及偵查中則辯稱：伊等進去時鋁條就在那裡，伊等並沒
    有翻東西，也沒有要偷東西等語。經查：案發地點海通公司之建築物，約於本件
    案發前八年即因歇業而停用，該建築物之玻璃、鋁門窗等物在本案發生前已遭破
    壞、毀損，鋁條等物也都散落一地，廠房裡面幾乎沒有東西等情，業據告訴人代
    理人丁○○於本院時陳述詳盡，而證人即保全人員甲○○亦到庭證稱：伊到達現
    場時，伊與被告二人互相注視，被告二人手上也沒有拿東西，而當時被告二人距
    離卷附照片中之鋁條大約十至十五公尺遠等語（詳本院九十年十月十六日審判筆
    錄）。則衡情，好奇之心人皆有之，被告二人於酒後見該狀似廢棄之建物而起好
    奇之心，又因內急欲如廁，乃起意進入海通公司，並不悖常情；且被告二人苟真
    有盜行，其等見保全人員到來，理應立即逃逸，絕不會待在現場與保全人員互相
    注視、接受盤問，並候警方到場處理。再者，本件案發前該建物之玻璃、鋁門窗
    已遭破壞，鋁條等物也散落一地，且卷附照片上所示折彎之鋁條，據證人甲○○
    所述，距離被告二人約十至十五公尺，實難認定該等鋁條係被告二人所收集而欲
    竊取之物。綜上所述，尚難僅因被告二人未經允許進入海通公司上開建物遽認其
    等有竊盜之行為。此外，復查無其他積極證據證明被告二人有何竊盜犯行，揆諸
    首揭法條規定及判例說明，自應為被告乙○○、丙○○二人均無罪之諭知。
三、被告丙○○經合法傳喚無正當理由未到庭，因本院認本件係應諭知無罪之案件，
    故不待其陳述逕行判決。
乙、公訴不受理部分：
一、公訴意旨另以：被告乙○○、丙○○二人，於九十年五月六日下午二時四十分許
    ，共同無故從鐵絲網縫隙鑽入高雄縣大寮鄉○○○路一八○巷八五號鄭兆權所經
    營海通貨櫃工業股份有限公司（下稱海通公司）建築物內，因不慎啟動建築物所
    裝設中興保全系統，為保全人員甲○○趕至現場當場逮捕，因認被告乙○○、丙○○二人共同涉犯刑法三百零六條第一項無故侵入他人建築物罪嫌。
二、按告訴乃論之罪，告訴人於第一審辯論終結前得撤回其告訴，又告訴經撤回者，
    應諭知不受理之判決，刑事訴訟法第二百三十八條第一項、第三百零三條第三款
    分別定有明文。
三、查本件被告乙○○、丙○○侵入高雄縣大寮鄉○○○路一八○巷八五號海通公司
    部分，公訴人認被告觸犯刑法第三百零六條第一項無故侵入他人建築物罪，依同
    法第三百零八條第一項之規定，須告訴乃論。查告訴人海通公司業於本院審理中
    具狀撤回此部分之告訴，有撤回告訴狀一份附卷可稽，依照首開說明，應就此部
    分為不受理之諭知（被告丙○○部分，不經言詞辯論為之）。
據上論斷，應依到事訴訟法第三百零一條第一項、第三百零六條、第三百零七條、第
三百零三條第三款，判決如主文。
中      華      民      國      九十      年      十一    月    十三    日
                                  臺灣高雄地方法院刑事庭
                                      法  官    吳  宏  榮
右正本證明與原本無異。
如不服本判決，應於判決送達後十日內，向本院提出上訴狀。
                                      書記官    呂  怜  勳
中      華      民      國      九十      年      十一    月    十三    日


司法院資訊處製作；財團法人民間司法改革基金會備份。
